最高法院刑事判決                              八十六年度台上字第三五七八號
    上訴人  乙○○
            甲○○
右上訴人等因違反槍彈藥刀械管制條例等罪案件，不服台灣高等法院台南分院中華
民國八十六年三月五日第二審判決（八十六年度上訴字第一五六號，起訴案號：台灣
嘉義地方法院檢察署八十五年度偵字第九三七號），提起上訴，本院判決如左：
    主  文
上訴駁回。
    理  由
一未經許可，製造或幫助製造可發射子彈具有殺傷力之土槍未遂部分：
按刑事訴訟法第三百七十七條規定，上訴於第三審法院，非以判決違背法令為理由，
不得為之。是提起第三審上訴，應以原判決違背法令為理由，係屬法定要件。如果上
訴理由狀並未依據卷內訴訟資料，具體指摘原判決不適用何種法則或如何適用不當，
或所指摘原判決違法情事，顯與法律規定得為第三審上訴理由之違法情形，不相適合
時，均應認其上訴為違背法律上之程式，予以駁回。本件原判決綜合調查證據之結果
，認上訴人乙○○犯有槍彈藥刀械管制條例第十條第四項第一項未經許可，製造可
發射子彈具有殺傷力之土槍未遂；上訴人甲○○犯有刑法第三十條，槍彈藥刀械管
制條例第十條第四項第一項幫助未經許可，製造可發射子彈具有殺傷力之土槍未遂之
事實，已分別詳其所憑之證據及認定之理由。按事實之認定及證據之取捨，乃事實
審法院之職權，苟無違反經驗法則及論理法則，自難指為違法。原判決分別論處乙○
○、甲○○此部分罪刑，已詳述其憑據及取捨證據之心證理由，核與證據法則尚無違
背。乙○○、甲○○上訴意旨，仍執其等在原審之辯詞，指摘原判決違背法令，係就
原判決已詳為論斷與說明之事項，再為事實上之爭執，均非適法之第三審上訴理由。
又上訴意旨另指原審應調查之事項，並未詳實查明，且事實與理由矛盾。但原審應調
查何項證據，其未調查者又係何項證據，及事實之認定與理由之說明究有何矛盾，均
未依據卷內資料具體表明，難認適法。此外，上訴對於原判決已明之事項，專憑己
見，任意爭論，顯與法定上訴第三審之形式要件不符，其等此部分之上訴違背法律上
之程式，均應予駁回。本院為法律審，甲○○提出林長證明書及戶口名簿等件，均無
從審酌。
二未經許可，無故持有（或寄藏）可發射子彈具有殺傷力之玩具長槍部分：
按刑事訴訟法第三百七十六條各款所列之案件，經第二審判決者，不得上訴於第三審
法院，觀諸該法條之規定自明。上訴人乙○○被訴未經許可，無故持有可發射子彈具
有殺傷力之玩具手槍，及上訴人甲○○被訴未經許可，無故寄藏可發射子彈具有殺傷
力之玩具手槍部分，原判決均係維持第一審依槍彈藥刀械管制條例第十條第三項論
處罪刑之判決。查該罪名係屬刑事訴訟法第三百七十六條第一款之案件，既經第二審
判決，自不得上訴於第三審法院，乙○○、甲○○就此部分，竟復提起上訴，顯為法
所不許，亦均應予駁回。
據上論結，應依刑事訴訟法第三百九十五條前段，判決如主文。
中      華      民      國    八十六    年      六      月     十三     日
                              最高法院刑事第二庭
                                  審判長法官  施  文  仁
                                        法官  陳  炳  煌
                                        法官  張  淳  淙
                                        法官  洪  文  章
                                        法官  張  吉  賓
      右正本證明與原本無異
                                              書  記  官
中      華      民      國    八十六    年      六      月              日
